臺灣宜蘭地方法院民事裁定
111年度羅簡聲字第9號
聲  請  人  陳思蓉  

相  對  人  陳麗惠  
上列當事人間停止執行事件，本院裁定如下：
    主  文
聲請人陳思蓉以新臺幣29,042元或等值之無記名定期存單後為相
對人供擔保後，本院111年度司執字第10217號給付票款強制執行
事件，於本院111年度羅簡字第314號債務人異議之訴事件判決確
定、和解或撤回起訴前應暫予停止。
理  由
一、聲請意旨略以：相對人持臺灣桃園地方法院（下稱桃園地院
    ）111年度司票字第367號本票裁定（下稱系爭本票裁定）為
    執行名義，向本院聲請強制執行，經本院111年度司執字第1
    0217號給付票款強制執行事件（下稱系爭執行事件）受理在
    案，並將系爭執行事件併入桃園地院囑託本院之111年司執
    助字第279號執行事件併案辦理。然聲請人已就系爭執行事
    件提起債務人異議之訴，一旦執行聲請人之財產，勢難回復
    原狀。為此，聲請人願供擔保，請准裁定停止強制執行等語
    。
二、按強制執行程序開始後，有回復原狀之聲請，或提起再審或
    異議之訴，或對於和解為繼續審判之請求，或提起宣告調解
    無效之訴、撤銷調解之訴，或對於許可強制執行之裁定提起
    抗告時，法院因必要情形或依聲請定相當並確實之擔保，得
    為停止強制執行之裁定，強制執行法第18條第2項定有明文
    。經查，聲請人執系爭本票裁定，聲請本院111年度司執字
    第10217號之系爭執行事件，惟聲請人以系爭本票裁定之本
    票票據債務已消滅，且該本票所擔保之債權不存在為由，就
    上開執行事件提起債務人異議之訴，現由本院以111年度羅
    簡字第314號案件審理等情，業據本院調閱系爭執行事件卷
    宗、民事卷宗核閱屬實，聲請人聲請停止系爭執行事件之執
    行程序，並無不合，應予准許。
三、至於擔保金部分，本件相對人之債權額為新臺幣（下同）20
    5,000元，此業經本院核閱系爭執行事件卷宗查明屬實，本
    院斟酌相對人因停止強制執行程序所可能招致之損害，應為
    延後取得該金錢為使用收益之利息損失，參諸民法第203 條
    之規定，認以週年利率百分之5計算其相當於利息之損失為
    適當，且本件訴訟之標的金額未逾民事訴訟法第466條所定
    數額，屬不得上訴第三審事件，應適用簡易程序至二審終結
    ，並審酌聲請人所提起債務人異議之訴案情之繁簡程度，參
    考司法院頒布「各級法院辦案期限實施要點」規定審判案件
    之期限，第一、二審簡易程序審判案件之辦案期限各為10個
    月、2年，預估聲請人提起異議之訴獲准停止執行因而致相
    對人延宕受償之期間為2年10月。則估算相對人因停止執行
    可能所受利息損失為29,042元【計算式：205,0005%（2＋1
    0/12）=29,042元，元以下四捨五入】，本院認聲請人應供
    擔保金額應以29,042元為適當，爰准許聲請人於供上述擔保
    後，在本院111年度羅簡字第314號債務人異議之訴事件全案
    終結確定前，停止上開執行程序。
四、綜上，聲請人請求停止本院111年度司執字第10217號給付票
    款強制執行事件，於法有據，爰核定相當之供擔保金額，准
    許之。
五、依強制執行法第18條第2項規定，裁定如主文。
中　　華　　民　　國　　111 　年　　10　　月　　3 　　日
    　　　　　　　羅東簡易庭法  官  黃淑芳
以上正本係照原本作成。
如不服本裁定應於送達後10日內向本院提出抗告狀，並繳納抗告
費新臺幣1,000元。
中　　華　　民　　國　　111 　年　　10　　月　　3 　　日
                            書記官　廖文瑜